# 未来资产收益权的探讨

提问人：Newiphone 时间：2015-01-22 14:58:58
公司转让一项无形资产，受让方支付 300 万元，剩余款项以未来资产的产生收入的10%作为支付对价，请教各位版主，剩余款项的会计处理 我的想法：以未来资产收益权的现值、资产公允价值—300万元 的孰低者作为长期应收款，后期按照摊余成本进行会计处理，请各位版主指正

回答人：chenyiwei
如何计算“以未来资产的产生收入的10%作为支付对价”？金额是否固定？ 如果事实上未来现金流量的金额、发生时间等是固定的，则属于债务融资，应作为摊余成本计量的金融负债。

提问人：凌云壮志 111 时间：2015-01-22 22:08:22
陈老师，如果不能确定未来产生收入的金额，那么就不符合资产的定义，这种情况下，付出资产的对价应该如何体现出来呢？

回答人：chenyiwei
不一定“不能确定未来产生收入的金额，那么就不符合资产的定义”。虽然金额不确定，但确实可以产生未来经济利益流入的，应确认为资产。当然这种情况下期末后续计量可能会较为复杂。

提问人：Newiphone 时间：2015-01-23 11:23:57
转让方对这笔不确定的收入该如何处理呢,再次请教陈版

回答人：chenyiwei
条款具体是如何约定的？直接收取 10 ％的收益，不保底、无承诺最低收益？另外 300 万的固定价款是否已经足够涵盖该无形资产的原账面价值？

提问人：Newiphone 时间：2015-01-26 14:45:15
300 万的固定价款未涵盖原账面价值；10%的收益不保底，业务最低收益承诺

回答人：chenyiwei
也就是其主要风险和报酬尚未转移？要考虑在目前情况下能否确认转让收益的问题。可能考虑从该无形资产账面价值中减去 300 万，剩余部分确认为一项单独的无形资产——收益分享权，逐步摊销，年末减值测试。